【裁判字號】    94,訴,2443
【裁判日期】    950117
【裁判案由】    清償借款等
【裁判全文】
臺灣高雄地方法院民事判決              94年度訴字第2443號
原      告  國泰世華商業銀行股份有限公司
法定代理人  甲○○
訴訟代理人  王永杉
            丙○○
被      告  乙○○
                      樓之2
當事人間請求清償借款等事件，本院於民國95年1 月3 日言詞辯
論終結，判決如下：
    主      文
被告應給付原告新臺幣伍拾玖萬肆仟貳佰玖拾肆元，及其中新台
幣肆拾參萬柒仟肆佰陸拾元自民國九十四年十月二日起至清償日
止，按週年利率百分之十九點七計算之利息；其中新台幣壹拾貳
萬肆仟捌佰肆拾肆元自民國九十四年十月二日起至民國九十五年
十月二十一日止，按週年利率百分之五點八八計算之利息，自民
國九十五年十月二十二日起至清償日止，按週年利率百分之一四
點八八計算之利息，並自民國九十四年十月二日起至清償日止，
按月收取帳務管理費新台幣貳佰捌拾捌元。
訴訟費用由被告負擔。
    事實及理由
一、本件被告經合法通知，未於言詞辯論期日到場，核無民事訴
    訟法第386 條所列各款情形，爰依原告之聲請，由其一造辯
    論而為判決。
二、原告主張：（一）被告分別於民國89年10月2 日、92年6 月
    11日，向原告申請信用卡2 張使用（卡號：00000000000000
    00、0000000000000000），約定被告得於原告之特約商店記
    帳消費，由原告先代墊信用卡簽帳消費款項，被告則應依信
    用卡消費明細月結單所定之日期及方式繳納帳款予原告，如
    未能悉數清償，應另給付按年息19.7％計算之利息，如未於
    繳款期限內繳納最低應繳金額而遲延清償時，得加計遲延繳
    款違約金。詎被告於繳款截止日即94年10月1 日即未依約按
    期清償，尚積欠信用卡消費款新台幣（下同）241,655 元暨
    利息16,104元，合計257,759 元未清償。（二）被告於91年
    11月29日，向原告申請代償信用卡使用（卡號：0000000000
    000000），約定由原告代為清償被告積欠聯邦商業銀行股份
    有限公司、中國信託商業銀行股份有限公司、慶豐商業銀行
    股份有限公司之信用卡消費款，於前24個月內按月計收代償
    餘額1.1 ％之手續費，上述期間期滿後，以年息19.7％計收
    利息，詎被告至94年10月1 日止，尚欠原告代償款項15,217
    元及利息1,022 元，合計16,239元未清償。（三）被告另於
    92 年10 月7 日，與原告簽立簡易通信貸款契約，向原告借
    款200,000 元，約定按年息17.5％計付利息，依年金法分60
    期按月繳付本息，且併入上開信用卡消費帳款一同繳納，若
    未依約於繳款期限前繳付或未繳足月付金時，原告得將未繳
    金額或經原告主張視為到期之本金部分，按信用卡循環利率
    即週年利率19.7％計算利息，詎被告至94年10月1 日止，尚
    積欠原告本金180,588 元及利息11,168元，合計191,756 元
    未清償。（四）被告復於94年4 月21日，向原告申請代償信
    用卡使用（卡號：00 00000000000000）， 約定由原告代為
    清償被告積欠中國信託商業銀行股份有限公司之信用卡消費
    款，約定前18個月內以週年利率5.88％計算之利息，第19個
    月起以週年利率14.88 ％計算之利息，另按月收取帳務管理
    費288 元。詎被告至94年10月1 日止，尚積欠原告本金140,
    061 元及利息3,566 元，合計128,540 元未清償。綜上，被
    告至94年10月1 日止，合計尚欠原告信用卡消費款、代償及
    借款金額合計594,294 元。又原台灣第一信託投資股份有限
    公司變更為匯通商業銀行股份有限公司，匯通商業銀行股份
    有限公司於91年6 月3 日變更為國泰商業銀行股份有限公司
    ，而國泰商業銀行股份有限公司於92年6 月26日，經財政部
    核准正式與世華聯合商業銀行股份有限公司合併，國泰商業
    銀行股份有限公司為消滅銀行，世華聯合商業銀行股份有限
    公司為存續銀行，世華聯合商業銀行股份有限公司並於92年
    10 月27 日，經經濟部核准登記正式更名為國泰世華商業銀
    行股份有限公司，原國泰商業銀行股份有限公司暨原世華聯
    合商業銀行股份有限公司之權利義務關係，由合併後存續並
    更名之國泰世華商業銀行股份有限公司概括承受，是爰依兩
    造訂立之信用卡契約、代償契約及消費借貸之法律關係提起
    本件訴訟。並聲明求為判決：被告應給付原告594,294 元，
    及其中437,460 元自94年10月2 日起至清償日止，按年利率
    19.7％計算之利息；其中124,844 元自94年10月2 日起至95
    年10月21日止，按年利率5.88％計算之利息，自95年10月22
    日起至清償日止，按年利率14.88 ％計算之利息，並自94年
    10月2 日起至清償日止，按月收取帳務管理費288 元。
三、被告未於言詞辯論期日到場，亦未提出書狀作何聲明或陳述
    。
四、原告主張之事實，業據提出與其所述相符之信用卡申請書、
    信用卡消費帳款債權明細報表、代償卡申請書、約定條款、
    歷史帳單等為證；又原台灣第一信託投資股份有限公司變更
    為匯通商業銀行股份有限公司，匯通商業銀行股份有限公司
    於91年6 月3 日變更為國泰商業銀行股份有限公司，而國泰
    商業銀行股份有限公司於92年6 月26日，經財政部核准正式
    與世華聯合商業銀行股份有限公司合併，國泰商業銀行股份
    有限公司為消滅銀行，世華聯合商業銀行股份有限公司為存
    續銀行，世華聯合商業銀行股份有限公司並於92年10月27日
    ，經經濟部核准登記正式更名為國泰世華商業銀行股份有限
    公司，原國泰商業銀行股份有限公司暨原世華聯合商業銀行
    股份有限公司之權利義務關係，由合併後存續並更名之國泰
    世華商業銀行股份有限公司概括承受等情，亦有財政部92年
    6 月26日台財融（二）字第0920028794號函1 件、公司變更
    登記事項卡2 張附卷可稽。而被告就原告主張之事實，經受
    合法之通知，而未於言詞辯論期日到場，亦未提出準備書狀
    為爭執，依民事訴訟法第280 條第3 項、第1 項規定，已視
    同自認，則原告主張之事實，堪信為真實。從而，原告依信
    用卡契約、代償契約及消費借貸等法律關係提起本件訴訟，
    請求判令被告應給付如主文第一項所示之金額，依法即無不
    合，自應予以准許。
五、據上論結，本件原告之訴為有理由，依民事訴訟法第385 條
    第1 項前段、第78條，判決如主文。
中    華    民    國     95    年    1    月    17    日
                       民事第二庭  法  官  邱泰錄
上為正本係照原本作成。
如不服本判決，應於送達後20日內，向本院提出上訴狀並表明上
訴理由，如於本判決宣示後送達前提起上訴者，應於判決送達後
10日內補提上訴理由書（須附繕本）。
中    華    民    國    95    年    1     月    17    日
                                   書記官  鄭翠蘭


司法院資訊處製作；財團法人民間司法改革基金會備份。
